臺灣臺南地方法院交通事件裁定　　　　 94年度交聲字第413號
原處分機關　交通部公路總局嘉義區監理所台南監理站
異　議　人　甲○○
即受處分人
上列受處分人因違反道路交通管理處罰條例案件，對於交通部公
路總局嘉義區監理所台南監理站民國94年8 月26日所為之裁決處
分（處分案號：嘉監南字第裁74-Z00000000號）聲明異議，本院
裁定如下：
    主  文
異議駁回。
    理  由
一、本件異議意旨略以：異議人即受處分人甲○○（下稱異議人
    ）於民國94年7月2日下午5時28分許，駕駛車牌號碼3M-4907
    號自用小客車，行於南二高南下白河往台南路段中間車道，
    當時異議人車輛跟著前方車輛行駛，並未超速，且內車道還
    有一輛紅色喜美車從異議人車輛前方切入中線車道，異議人
    還煞車讓該車切入，異議人所開車輛哪可能會超速，異議人
    堅認並無超速，且員警拿雷射測速器表示異議人車輛超速，
    警方測速器上並未有測速時間及證明測到異議人超速的實證
    ，乃合理懷疑並非其車超速抑或警方測到其他車輛超速而誤
    認為異議人超速等語。
二、按汽車行駛於高速公路或設站管制之道路，而不遵管制之規
    定者，處汽車駕駛人新臺幣（下同）3,000元以上6,000元以
    下罰鍰；並予記違規點數1 點，道路交通管理處罰條例（下
    稱處罰條例）第33條第1項及第63條第1項第1 款分別定有明
    文。又按汽車行駛高速公路應依速限標誌指示，亦為高速公
    路交通管制規則第5條第1項前段規定甚明。
三、經查：
  (一)本件異議人於94年7月21日17時28分許，駕駛車牌號碼3M-49
    07號自小客車，行經最高速限為時速為110公里之國道3號高
    速公路南向325 公里處時，為警以雷射槍測速器測獲該自小
    客車之行車時速高達122 公里，已超速12公里，經警攔停並
    告知其違規事實，且當場出示雷射槍測速器鎖定之時速數據
    ，而有超速不遵高速公路管制規定之違規事實，嗣經原處分
    機關於94年8 月26日裁處異議人違反處罰條例第33條及第63
    條第1項第1款規定，裁處異議人罰鍰3,000 元，並記違規點
    數1點，除有內政部警政署國道公路警察局公警局交字第Z00
    000000號舉發違反道路交通管理事件通知單、交通部公路總
    局嘉義區監理所台南監理站嘉監南字第裁74-Z00000000號違
    反道路交通管理事件裁決書各1份在卷可參。
  (二)參諸證人董戊林（即舉發本違規事件之國道公路警察局第八
    警察隊員警）於本院調查中到庭結稱：「我們執行違規超速
    時我們選擇在避車彎或是路肩，當時我們使用雷射槍執行測
    速，發現有違規時就當場攔查，因為當時車子不多，我們以
    雷射槍所設置的雷射指引器對準所經過車輛，若車速超過法
    定速度就會顯示該部超速車輛的車速及測距，異議人有可能
    在前面有一台車子時因而減速而未超速，但本案在舉發時異
    議人確實是超速的。」、「（是否有可能有誤判的可能？）
    因為本案是我親自執行舉發，因為本案的測距是359 公尺到
    我的執勤處大約10秒鐘就可抵達，我是記下車型車牌號碼到
    適當地點予以攔停，但異議人不願意簽收通知單。」、「（
    該部雷射槍是否有經檢驗合格證明？）有（庭呈檢驗報告、
    認證紀錄）。」、「當時確實在300 公尺看到車型及顏色，
    慢慢靠近我們執勤點的時候我會注意他的車牌號碼，我執勤
    時間已經有5年，不認為有誤認之虞。我們執勤所使用雷射
    槍只能顯示車速及測距，礙於規格沒有照片及時間顯示。」
    等語明確（參本院94年10月4 日訊問筆錄）。參酌警員執行
    公務時，本身即受有行政懲處責任之監督，且其到庭具結作
    證，更係以刑事責任擔保其證言之真實性，又證人董戊林與
    異議人係毫不相識之人，自未有任何怨隙，衡情上開證人應
    無設詞攀誣，或虛構違規事實陷害異議人之理，所為證言應
    可採信。
  (三)其次，本件執勤警員所用之雷射槍測速器，為Kustom公司製
    造之ProLaserIII機種，乃國外先進科學儀器，因我國經濟部
    中央標準檢驗局尚未有檢定雷射槍測速器之規範，故在未有
    檢定規範以前適用國際檢驗規定（國外需經過檢定合格始得
    出廠），且該檢驗合格文件譯本業經我國法院公證等情，則
    有該雷射槍測速器測試報告認證資料1 份在卷足憑。另本件
    執勤警員所使用之雷射槍測速器，於94年3 月28日經志伸股
    份有限公司現場維修測試正常無誤，故本件執勤警員所使用
    之雷射槍測速器之準確度及正確性，應均值得信賴，有證人
    庭呈維修保養記錄影本1 份存卷可憑。況本件執勤警員使用
    該雷射槍測速器測速時，僅需以雷射測速槍上方視窗內紅外
    線點描準被測車輛，經鎖定後，槍內螢幕即顯示其速度與施
    測者之距離，不受他車影響（雖有他車前後行駛或併行亦同
    ）等情，亦據內政部警政署國道公路警察局第八警察隊94年
    8 月23日公警八交訴字第0940871344號函載明足憑外，並經
    證人董戊林警員到庭證述屬實，故本件執勤警員對於異議人
    之上開違規超速行為之認定與舉發，經核應無錯誤之疑慮。
    據此，足證異議人確有超速不遵高速公路管制規定之違規事
    實甚明。
  (四)異議人雖辯以前情，然其並未就本件執勤員警之舉發有誤，
    提出確實事證以供本院調查，且亦查無任何相關事證，足資
    證明執勤員警確有捏造事實違法取締之情事，故執勤警員本
    其維護交通秩序及道路安全職責所為之上述舉發，自應受到
    合法、正確之推定。況如前述，證人業就異議人之超速違規
    事實證述無誤，故本件異議人確有原處分意旨所稱之違規行
    為，應無疑問。此外，如上所述，公務員之一切行政行為，
    假如均需預留充分之證據，以證明其所認定之事實為真，則
    國家行政勢必受到相當程度之阻礙，而且相關行政目的亦難
    以順利達成，故交通勤務警察舉發交通違規事件時，只需其
    親眼所見而認定駕駛人確有違規行為，則其便可當機予以舉
    發，並非必須要有照片、錄影帶等其他客觀事證存在，始能
    據以取締開單。何況交通勤務警員親身至法院具結作證，其
    所為之證詞內容即屬重要之證據資料，假若該證述內容並無
    不合常理之處，則本其維護交通秩序及行車安全等職責所為
    之交通違規舉發，經核亦應無不可採信之理，附此敘明。
  (五)綜上所述，異議人於上開時、地，駕駛前述自小客車，行經
    最高速限110公里之國道3 號高速公路南向325公里處時，其
    行車速度為122 公里，有超速而不遵管制規定之違規事實既
    可認定，則原處分機關據此並引用上開管理處罰條例第33條
    及第63條第1項第1款等規定，裁處異議人罰鍰3,000 元，並
    記違規點數1 點，於法即無不當，本件異議無理由，應予駁
    回。
四、據上論斷，應依道路交通案件處理辦法第19條，裁定如主文
    。
中　　華　　民　　國　　94　　年　　10　　月　　24　　日
                    交通法庭  法  官  張維君
以上正本證明與原本無異。
如不服本裁定，應於收受送達後5日內向本院提出抗告狀（應附
繕本）。
　　　　　　　　　　　　　　　書記官  陳志德
中　　華　　民　　國　　94　　年　　10　　月　　24　　日
